【裁判字號】    98,審訴緝,72
【裁判日期】    980727
【裁判案由】    毒品危害防制條例
【裁判全文】
臺灣桃園地方法院刑事判決            98年度審訴緝字第72號
公  訴  人  臺灣桃園地方法院檢察署檢察官
被      告  甲○○
指定辯護人  本院公設辯護人  陳瑞明
上列被告因毒品危害防制條例案件，經檢察官提起公訴（97年度
毒偵字第3835號），嗣被告於準備程序進行中為有罪之陳述，經
本院合議庭裁定由受命法官獨任進行簡式審判程序後，聲請改依
協商程序而為判決，本院判決如下：
    主  文
甲○○施用第一級毒品，累犯，處有期徒刑玖月；又施用第二級
毒品，累犯，處有期徒刑肆月。應執行有期徒刑壹年。
    事實及理由
一、本件被告所犯係死刑、無期徒刑或最輕本刑為3 年以上有期
    徒刑以外之罪，其於準備程序中就被訴事實為有罪之陳述，
    經本院告知簡式審判程序之旨，並聽取公訴人、被告及辯護
    人之意見後，爰依刑事訴訟法第273 條之1 第1 項規定合議
    裁定由受命法官獨任進行簡式審判程序。
二、被告甲○○前有贓物、違反毒品危害防制條例等前科，其中
    於民國89年間因施用毒品案件，經本院以89年度訴字第1019
    號判決分別判處有期徒刑7 月、5 月，定應執行有期徒刑10
    月確定；復於90年間因施用毒品案件，經本院以90年度訴字
    第1019號判決判處有期徒刑8 月確定；再於90年間因施用毒
    品案件，經本院以90年度簡字第7 號判決判處有期徒刑6 月
    確定，上述各罪經接續執行，於92年7 月2 日縮短刑期假釋
    出監並付保護管束，並於92年12月8 日保護管束期滿，假釋
    未經撤銷，視為執行完畢。另於93年間因施用毒品案件，經
    本院以93年度訴字第1711號判決分別判處有期徒刑9 月、4
    月，定應執行有期徒刑11月確定，後經本院以96年度聲減字
    第379 號裁定分別減刑為有期徒刑4 月15日、2 月，定應執
    行有期徒刑5 月15日確定。另於94年間因竊盜案件，經本院
    以94年度桃簡字第2189號判決判處有期徒刑4 月確定，並與
    上開有期徒刑5 月15日接續執行，於96年7 月16日執行完畢
    出監（均構成累犯）。
三、被告另於88年間因施用毒品案件，經本院以88年度毒聲字第
    1101號裁定送觀察、勒戒後，認無繼續施用毒品之傾向，於
    88年3 月23日釋放出所，並經臺灣桃園地方法院檢察署檢察
    官於88年3 月22日以88年度偵字第2606號、第3144號為不起
    訴處分確定。復於89年間因施用毒品案件，經本院以89年度
    毒聲字第1869號裁定送觀察、勒戒後，認有繼續施用毒品傾
    向，再經本院以89年度毒聲字第3878號裁定令入戒治處所施
    以強制戒治，嗣經本院以89年度毒聲字第7371號裁定停止戒
    治併付保護管束出所，又經本院以90年度毒聲字第1504號裁
    定撤銷停止戒治，再令入戒治處所施以強制戒治，於91年1
    月11日強制戒治期滿執行完畢，本次施用毒品犯行並經本院
    以90年度訴字第1019號判決判處有期徒刑10月確定。又於5
    年內之93年間，因施用毒品案件，經本院以93年度訴字第17
    11號判決判處應執行有期徒刑11月確定。詎其仍不知悔改，
    明知海洛因、甲基安非他命係業經公告列為毒品危害防制條
    例第2 條第2 項第1 款、第2 款之第一、二級毒品，不得非
    法持有、施用，復分別基於施用第一級毒品海洛因及第二級
    毒品甲基安非他命之犯意，於97年7 月8 日中午某時，在桃
    園縣桃園市○○路某加油站廁所內，分別施用第一級毒品海
    洛因及第二級毒品甲基安非他命各1 次。嗣於97年7 月9 日
    13時50分許，在桃園縣桃園市○○○街1 巷16號前為警查獲
    。案經桃園縣政府警察局桃園分局報告臺灣桃園地方法院檢
    察署檢察官偵查起訴。
四、證據名稱：
  (一)被告於本院準備程序中之自白。
  (二)台灣檢驗科技股份有限公司濫用藥物檢驗報告暨桃園縣政
      府警察局桃園分局被採尿人真實姓名與編號對照表各1 份
      在卷可稽。
五、本件經檢察官與被告於審判外達成協商之合意且被告已認罪
    ，其合意內容為：就其施用第一級毒品部分，被告願受科刑
    範圍各為有期徒刑9 月；就其施用第二級毒品部分，被告願
    受科刑範圍為有期徒刑4 月，應執行有期徒刑1 年。經查，
    上開協商合意並無刑事訴訟法第455 條之4 第1 項所列情形
    之一，檢察官聲請改依協商程序而為判決，本院爰不經言詞
    辯論，於協商合意範圍內為協商判決，合予敘明。
六、附記事項：本件起訴意旨原論被告施用第一、二級毒品犯行
    為想像競合之一罪關係，嗣經公訴人更正被告施用第一、二
    級毒品應予分論併罰，基於檢察一體原則，本院即毋庸變更
    起訴法條，附此敘明。
七、應適用之法條：刑事訴訟法第273 條之1 第1 項、第455 條
    之4 第2 項、第455 條之8 ，毒品危害防制條例第10條第1
    項、第2 項，刑法第11條前段、第47條第1 項、第51條第5
    款。
八、本判決除有刑事訴訟法第455 條之4 第1 項第1 款、第2 款
    、第4 款、第6 款、第7 款所定情形之一，或違反同條第2
    項規定者外，不得上訴。
九、如不服本件判決，得自收受判決送達之日起10日內，向本院
    提出上訴書狀，上訴於第二審法院。
本案經檢察官潘怡華到庭執行職務。
中    華    民    國    98    年    7     月    27    日
                  刑事庭  法  官  徐  培  元
以上正本證明與原本無異。
如不服本判決應於收受判決後10日內向本院提出上訴書狀，並應
敘述具體理由。其未敘述上訴理由者，應於上訴期間屆滿後20日
內向本院補提理由書 (均須按他造當事人之人數附繕本)「 切勿
逕送上級法院」。
                          書記官  張  筆  隆
中    華    民    國    98    年    7     月    27    日
附錄本件論罪科刑法條：
毒品危害防制條例第10條
施用第一級毒品者，處六月以上五年以下有期徒刑。
施用第二級毒品者，處三年以下有期徒刑。


司法院資訊處製作；財團法人民間司法改革基金會備份。
